【裁判字號】    95,毒抗,109
【裁判日期】    950309
【裁判案由】    毒品危害防制條例
【裁判全文】
臺灣高等法院刑事裁定                 95年度毒抗字第109號
抗  告  人
即  被  告  甲○○
上列抗告人因違反毒品危害防制條例案件，不服台灣桃園地方法
院95年度毒聲字第155號，中華民國95年2月3 日之裁定，提起抗
告，本院裁定如下：
    主  文
抗告駁回。
    理  由
一、抗告意旨略以：按毒品危害防制條例第20條第1 項規定，施
    用毒品者，檢察官應聲請法院裁定，令被告入勒戒處所觀察
    、勒戒，其期間不得逾2月。被告於民國（下同）94年12月5
    日經原法院以94年度毒聲字第2069號裁定送勒戒處所觀察、
    勒戒，理應於95年2月4日期滿，原法院於95年2月7日始送達
    本件95年度毒聲字第155 號令被告入戒治處所強制戒治之裁
    定（經被告拒收)，顯已逾觀察、勒戒最多2月之期間，而被
    告之觀察、勒戒既已於95年2月4日期滿，依法應於期滿之翌
    日將被告釋放，且被告於觀察、勒戒中已將毒癮戒除，無須
    再行強制戒治，原裁定於法不合，爰依法提起抗告云云。
二、經查：
(一)抗告人即被告甲○○經原法院裁定令入勒戒處所觀察、勒戒
    ，經執行觀察、勒戒結果，判斷為有繼續施用毒品傾向，此
    有臺灣桃園看守所附設勒戒處所94年12月21日出具之有無繼
    續施用毒品傾向證明書1 紙附卷可稽，原審依上開勒戒處所
    之觀察，認被告確有繼續施用毒品之傾向而依法裁定令被告
    入戒治處所施以強制戒治，於法並無不合。
(二)次按觀察勒戒處分執行條例第8條第2項後段規定「受觀察、
    勒戒人經觀察、勒戒結果，有繼續施用毒品傾向者，於勒戒
    處所依法院裁定移送戒治處所施以強制戒治前，應繼續收容
    。其收容期間，計入戒治期間」。依此規定，受觀察、勒戒
    人經觀察、勒戒結果，有繼續施用毒品傾向者，尚不得釋放
    ，而應繼續收容，俟法院裁定送達後，逕移送戒治處所施以
    強制戒治，僅其收容期間應計入戒治期間而已，要不生法院
    裁定送達逾觀察、勒戒之2 個月期間即應釋放之問題。且毒
    品危害防制條例規定令入戒治處所強制戒治之裁定，並無如
    刑事訴訟法第108條第2項後段所定有關羈押期滿，而延長羈
    押之裁定未經合法送達者，視為撤銷羈押之規定。從而，被
    告執其於95年2月4日觀察、勒戒期滿，而本件原裁定於95年
    2月7日始送達，指摘原裁定為不合法，尚有誤解。
(三)綜上，本件被告既經認定有繼續施用毒品傾向，勒戒處所於
    法院裁定被告移送戒治處所施以強制戒治前，自應依法繼續
    收容，其收容期間則計入戒治期間，於被告並無不利。被告
    以上開事由據為提起本件抗告，為無理由，應予駁回。
據上論斷，應依刑事訴訟法第412條，裁定如主文。
中    華    民    國    95    年     3    月     9    日
                  刑事第二十庭審判長法  官  張明松
                                    法  官  吳鴻章
                                    法  官  魏新國
以上正本證明與原本無異。
不得再抗告。
                                    書記官  廖逸柔
中    華    民    國    95    年    3     月    9     日


司法院資訊處製作；財團法人民間司法改革基金會備份。
